【裁判字號】    98,訴,1917
【裁判日期】    980715
【裁判案由】    毒品危害防制條例
【裁判全文】
臺灣臺中地方法院刑事判決              98年度訴字第1917號
公  訴  人  臺灣臺中地方法院檢察署檢察官
被      告  甲○○
上列被告因違反毒品危害防制條例案件案件，經檢察官提起公訴
（98年度毒偵字第1367號、第1397號），被告於準備程序中就被
訴事實為有罪之陳述，由本院合議庭裁定由受命法官獨任以簡式
審判程序判決如下：
    主    文
甲○○施用第一級毒品，累犯，處有期徒刑捌月。又施用第一級
毒品，累犯，處有期徒刑玖月。又施用第一級毒品，累犯，處有
期徒刑拾月。又施用第一級毒品，累犯，處有期徒刑拾壹月，扣
案之海洛因柒包（合計淨重零點陸柒公克）均沒收銷燬之。又施
用第一級毒品，累犯，處有期徒刑壹年，扣案之海洛因柒包（合
計淨重零點陸柒公克）均沒收銷燬之。又施用第二級毒品，累犯
，處有期徒刑伍月。又施用第二級毒品，累犯，處有期徒刑陸月
。應執行有期徒刑貳年伍月。扣案之海洛因柒包（合計淨重零點
陸柒公克）均沒收銷燬之。
    犯罪事實及理由
一、犯罪事實：
(一)、甲○○於民國88年間，因施用毒品案件，經本院裁定送臺灣
    臺中看守所附設勒戒處所施以觀察、勒戒後，認無繼續施用
    毒品傾向，而釋放出所，並經臺灣臺中地方法院檢察署檢察
    官分別以88年度毒偵字第694 號、88年度毒偵緝字第51號、
    8 8 年度毒偵字第1565號為不起訴處分確定。又於89年間，
    因施用毒品案件，經臺灣臺中地方法院檢察官提起公訴並聲
    請強制戒治，刑責部分，經本院以89年度訴字第2466號判處
    有期徒刑1 年、6 月，應執行有期徒刑1 年4 月確定；強制
    戒治部分，經本院裁定送戒治處所施以強制戒治，於90年3
    月9 日因停止處分執行釋放出戒治處所。復於93年、94年及
    95年間，因施用毒品案件，經法院分別判處6 月、11月、6
    月、1 年1 月、8 月確定。上開案件，接續執行並符合中華
    民國96年罪犯減刑條例要件減刑後，於97年1 月28日縮短刑
    期執行完畢。
(二)、詎甲○○猶不知悔改，分別基於施用第一級毒品海洛因之犯
    意，在下列時間、地點，施用第一級毒品海洛因：
    (1)於98年3月2日12時某分許，在臺中縣潭子鄉○○村○○路
      ○段287巷9弄12號之住處，以將海洛因粉末摻入生理食鹽
      水置入針筒後注射血管之方式，施用海洛因1次。
    (2)分別於98年3 月24日中午12時某分許及20時某分許，在臺
      中縣潭子鄉○○路○ 段65號7 樓之1 之住處，以將海洛因
      粉末摻入生理食鹽水置入針筒後注射血管之方式，各施用
      海洛因1 次。
    (3)分別於98年3 月25日中午12時某分許及20時某分許，在臺
      中縣潭子鄉○○路○ 段65號7 樓之1 之住處，以將海洛因
      粉末摻入生理食鹽水置入針筒後注射血管之方式，各施用
      海洛因1 次。
(三)、甲○○復基於施用第二級毒品甲基安非他命之犯意，在下列
    時間、地點，施用第二級毒品甲基安非他命：
    (1)於98年3月1日8、9時某分許，在臺中縣潭子鄉○○村○○
      路○段287巷9弄12號之住處，以將甲基安非他命置入玻璃
      球管內以火燒烤成煙霧後吸食之方式，施用甲基安非他命
      1 次。
    (2)於98年3月26日17時40分許為警採尿回溯前96小時內之某
      時，在不詳地點，以將甲基安非他命置入玻璃球管內以火
      燒烤成煙霧後吸食之方式，施用甲基安非他命1次。
(四)、嗣於：(1)於98年3 月3 日20時40分許，為警在臺中市○區○
    ○路1 段86號前，見甲○○形跡可疑，上前盤查，並徵其同
    意採集尿液送驗，結果呈可待因、嗎啡及甲基安非他命陽性
    反應，始悉上情。(2)於98年3 月26日16時許，因查獲他案，
    在臺中縣潭子鄉○○路○ 段65號，為警盤查，並扣得7 包海
    洛因（淨重0.67公克），且徵其同意採集尿液送驗，結果呈
    可待因、嗎啡、安非他命、甲基安非他命陽性反應，始悉上
    情。
二、前開犯罪事實，有下列證據可證：
(一)、中山醫學大學附設醫院檢驗科藥物檢測中心尿液檢驗報告2
    份（警A卷第6頁、偵B卷第12頁）、臺中市警察局第二分局
    委託鑑驗代號與真實姓名對照表1份（警A卷第9頁）、臺中
    是警察局刑警大隊扣押筆錄及扣押目錄表（警B卷第11至第
    13頁）、臺中市警察局刑事警察大隊委託檢驗尿液代號與真
    實姓名對照表1份（警B卷第16頁）、查獲毒品照片3張（警B
    卷第20至第21頁）、法務部調查局濫用藥物實驗室98年4月
    21日調科壹字第09823012640號鑑定書1份（偵B卷第17頁）
    。
(二)、臺灣高等法院被告前案紀錄表1份。
(三)、被告甲○○於警詢、偵訊、本院準備程序及審理中之自白。
三、被告甲○○於88年間，因施用毒品案件，經本院裁定送臺灣
    臺中看守所附設勒戒處所施以觀察、勒戒後，認無繼續施用
    毒品傾向，而釋放出所，並經臺灣臺中地方法院檢察署檢察
    官分別以88年度毒偵字第694號、88年度毒偵緝字第51號、
    88年度毒偵字第1565號為不起訴處分確定。又於89年間，因
    施用毒品案件，經臺灣臺中地方法院檢察官提起公訴並聲請
    強制戒治，刑責部分，經本院以89年度訴字第2466號判處有
    期徒刑1年、6月，應執行有期徒刑1年4月確定；強制戒治部
    分，經本院裁定送戒治處所施以強制戒治，於90年3月9日因
    停止處分執行釋放出戒治處所。復於93年、94年及95年間，
    因施用毒品案件，經法院分別判處6 月、11月、6 月、1 年
    1 月、8 月確定。上開案件，接續執行並符合中華民國96年
    罪犯減刑條例要件減刑後，於97年1 月28日縮短刑期執行完
    畢之事實，有臺灣臺中地方法院檢察署刑案資料查註紀錄表
    、臺灣高等法院被告前案紀錄表在卷足憑。而被告前揭強制
    戒治執行完畢後迄本件行為時，雖已經滿5 年，惟毒品危害
    防制條例於92年7 月9 日修正公布，自93年1 月9 日施行，
    其中第20條、第23條將施用毒品之刑事處遇程序，區分為「
    初犯」及「5 年內再犯」、「5 年後再犯」，依其立法理由
    之說明：「初犯」，經觀察、勒戒或強制戒治後，應為不起
    訴處分或不付審理之裁定，經觀察、勒戒或強制戒治執行完
    畢釋放後，「5 年內再犯」者，因其再犯率甚高，原實施之
    觀察、勒戒及強制戒治既已無法收其實效，爰依法追訴或裁
    定交付審理，至於經觀察、勒戒或強制戒治執行完畢釋放後
    ，「5 年後再犯」者，前所實施之觀察、勒戒或強制戒治已
    足以遮斷其施用毒品之毒癮，為期自新及協助其斷除毒癮，
    仍適用「初犯」規定，先經觀察、勒戒或強制戒治之程序，
    從而依修正後之規定，僅限於「初犯」及「5 年後再犯」二
    種情形，始應先經觀察、勒戒或強制戒治程序，倘被告於5
    年內已再犯，經依法追訴處罰，縱其第3 次（或第3 次以上
    ）再度施用毒品之時間，在初犯經觀察、勒戒或強制戒治執
    行完畢釋放5 年以後，已不合於「5 年後再犯」之規定，且
    因已於「5 年內再犯」，顯見其再犯率甚高，原實施觀察、
    勒戒或強制戒治，已無法收其實效，即應依該條例第10條處
    罰（參最高法院95年5 月9 日95年第七次刑事庭會議決議）
    。是本件事證已明，被告施用第一級、第二級毒品之犯行足
    堪認定。
四、應適用法條：刑事訴訟法第273條之1第1項、第299條第1項
    前段、第310條之2、第454條第1項，毒品危害防制條例第10
    條第1 項、第2 項、第18條第1 項前段，刑法第11條、第47
    條第1 項、第51條第5 款，判決如主文。
本案經檢察官乙○○到庭執行職務。
中    華    民    國    98     年    7    月    15    日
               刑事第十庭       法  官  柯雅惠
上正本證明與原本無異。
如不服本判決，應於收受送達後10日內向本院提出上訴書狀（應
敘述具體理由並附繕本）。
上訴書狀如未敘述理由，應於上訴期間屆滿後20日內補提理由書
於本院。
                                書記官  鄭淑英
中    華    民    國    98     年    7    月    15    日
附錄論罪科刑法條
毒品危害防制條例第10條
施用第一級毒品者，處6月以上5年以下有期徒刑。
施用第二級毒品者，處3年以下有期徒刑。


司法院資訊處製作；財團法人民間司法改革基金會備份。
